臺灣板橋地方法院民事裁定　　　　　　 100年度簡抗字第19號
抗　告　人　林綠玢
代　理　人　郭瑋萍律師
相　對　人　郭淑貞
上列當事人間聲請訴訟救助事件，抗告人對於民國100 年5 月13
日本院板橋簡易庭100 年度板簡救字第8 號民事裁定提起抗告，
本院裁定如下：
    主  文
原裁定廢棄。
本件准予訴訟救助。
抗告費用新台幣壹仟元由相對人負擔。
    理  由
一、按當事人無資力支出訴訟費用者，且非顯無勝訴之望者，法
    院應依聲請，以裁定准予訴訟救助；又經財團法人法律扶助
    基金會分會准予法律扶助之無資力者，其於訴訟程序中，向
    法院聲請訴訟救助時，應准予訴訟救助，但另有不符法律扶
    助事實之證明者，不在此限。民事訴訟法第107 條第1 項、
    法律扶助法第62條分別定有明文。
二、本件抗告意旨略以：抗告人因家境清寒、生活困難，每月遭
    扣薪1/3 ，目前處於更生程序中，且抗告人家中尚有2 位就
    學中之子女，故於抗告人向相對人提起之債務人異議之訴事
    件無法繳交裁判費。然抗告人業已依法律扶助法第14條第3
    款規定，通過法律扶助基金會之審核而准予扶助，且本案訴
    訟部分抗告人亦已提出證據證明抗告人曾清償部份債務，依
    法律扶助法第62條、民事訴訟法第107 條第1 項等規定，法
    院應准予訴訟救助。原審未察遽而駁回抗告人訴訟救助之聲
    請，顯有違誤，為此，爰依法提起抗告，求為廢棄原裁定並
    准予訴訟救助等語。
三、經查，本件抗告人主張其每月遭扣薪1/3 ，目前處於更生程
    序中，尚須扶養2 位就學中之子女，故無資力支出訴訟費用
    ，抗告人向財團法人法律扶助基金會台北分會申請法律扶助
    ，經審核准予扶助等情，業據其提出財團法人法律扶助基金
    會審查表、該基金會專用委任狀各1 件以為釋明，並據本院
    依職權查詢抗告人確經本院99年度消債更字第324 號裁定准
    自100 年3 月31日下午5 時起開始更生程序，有本院99年度
    消債更字第324 號裁定1 件附卷可稽（見本院卷第14頁）；
    且經本院調取抗告人所提本院板橋簡易庭100 年度板簡字第
    651 號債務人異議之訴案卷（見置於本院卷外之該影印卷宗
    ），抗告人上開債務人異議之訴之起訴時間為100 年4 月29
    日，有抗告人上開事件起訴狀上之本院收狀戳可憑，是抗告
    人該事件之起訴時間已在其裁准開始更生程序之後。而據抗
    告人之申請編號0000000-T-016 號審查表所示，抗告人全戶
    應計算人口數4 人；全戶可處分收入42,036元，收入上限43
    ,000元；全戶可處分資產129,720 元，資產上限600,000 元
    ，符合「財團法人法律扶助基金會受法律扶助者無資力認定
    標準」第3 條第1 項第2 款之規定（見本院卷第7 頁）等事
    實，堪認抗告人確無資力支出訴訟費用，至本件訴訟是否顯
    無勝訴之望，尚有待法院調查辯論，難認顯無勝訴之望，而
    本件亦無不符法律扶助事實之證明，則揆諸前揭說明，抗告
    人聲請訴訟救助，依法核無不合，應予准許。從而，原裁定
    駁回抗告人訴訟救助之聲請，尚有未洽。抗告意旨指摘原裁
    定不當，求為廢棄，為有理由。爰由本院予以廢棄，並裁定
    如主文第2 項所示。
四、結論，本件抗告為有理由，依民事訴訟法第436 條之1 第3
    項、第492 條前段、第95條、第78條，裁定如主文。
中    華    民    國   100    年    6     月    27    日
                  民事第一庭    審判長法  官  李世貴
                                      法  官  黃信滿
                                      法  官  陳翠琪
以上正本係照原本作成
本裁定不得再抗告
中    華    民    國   100    年    6     月    28    日
                                      書記官  簡曉君